Inventaris van het fotoarchief van de Nederlandse Heidemaatschappij, 1915-1970 - [glasnegatieven, lantaarnplaatjes en zachte negatieven] -
Nationaal Archief, Den Haag
- Negatieven, kleur, opgeborgen in doos 161, 161
  - Filmrolnr: 4 Fotonr.: 170-0104; Negatief/ zwart-wit, Kleinbeeld
  - Filmrolnr: 4 Fotonr.: 170-0105; Negatief/ zwart-wit, Kleinbeeld
  - Filmrolnr: 4 Fotonr.: 170-0106; Negatief/ zwart-wit, Kleinbeeld
  - Filmrolnr: 4 Fotonr.: 170-0107; Negatief/ zwart-wit, Kleinbeeld
  - Filmrolnr: 4 Fotonr.: 170-0108; Negatief/ zwart-wit, Kleinbeeld
  - Filmrolnr: 4 Fotonr.: 170-0109; Negatief/ zwart-wit, Kleinbeeld
  - Filmrolnr: 4 Fotonr.: 170-0110; Negatief/ zwart-wit, Kleinbeeld
  - Filmrolnr: 4 Fotonr.: 170-0111; Negatief/ zwart-wit, Kleinbeeld
  - Filmrolnr: 4 Fotonr.: 170-0112; Negatief/ zwart-wit, Kleinbeeld
  - Filmrolnr: 4 Fotonr.: 170-0113; Negatief/ zwart-wit, Kleinbeeld
  - Filmrolnr: 4 Fotonr.: 170-0114; Negatief/ zwart-wit, Kleinbeeld
  - Filmrolnr: 4 Fotonr.: 170-0115; Negatief/ zwart-wit, Kleinbeeld
  - Filmrolnr: 4 Fotonr.: 170-0116; Negatief/ zwart-wit, Kleinbeeld
  - Filmrolnr: 4 Fotonr.: 170-0117; Negatief/ zwart-wit, Kleinbeeld
  - Filmrolnr: 4 Fotonr.: 170-0118; Negatief/ zwart-wit, Kleinbeeld
  - Filmrolnr: 4 Fotonr.: 170-0119; Negatief/ zwart-wit, Kleinbeeld
  - Filmrolnr: 4 Fotonr.: 170-0120; Negatief/ zwart-wit, Kleinbeeld
  - Filmrolnr: 4 Fotonr.: 170-0121; Negatief/ zwart-wit, Kleinbeeld
  - Filmrolnr: 4 Fotonr.: 170-0122; Negatief/ zwart-wit, Kleinbeeld
  - Filmrolnr: 5 Fotonr.: 170-0123; Negatief/ zwart-wit, Kleinbeeld
  - Filmrolnr: 5 Fotonr.: 170-0124; Negatief/ zwart-wit, Kleinbeeld
  - Filmrolnr: 5 Fotonr.: 170-0125; Negatief/ zwart-wit, Kleinbeeld
  - Filmrolnr: 5 Fotonr.: 170-0126; Negatief/ zwart-wit, Kleinbeeld
  - Filmrolnr: 5 Fotonr.: 170-0127; Negatief/ zwart-wit, Kleinbeeld
  - Filmrolnr: 5 Fotonr.: 170-0128; Negatief/ zwart-wit, Kleinbeeld
  - Filmrolnr: 5 Fotonr.: 170-0129; Negatief/ zwart-wit, Kleinbeeld
  - Filmrolnr: 5 Fotonr.: 170-0130; Negatief/ zwart-wit, Kleinbeeld
  - Filmrolnr: 5 Fotonr.: 170-0131; Negatief/ zwart-wit, Kleinbeeld
  - Filmrolnr: 5 Fotonr.: 170-0132; Negatief/ zwart-wit, Kleinbeeld
  - Filmrolnr: 5 Fotonr.: 170-0133; Negatief/ zwart-wit, Kleinbeeld
  - Filmrolnr: 5 Fotonr.: 170-0134; Negatief/ zwart-wit, Kleinbeeld
  - Filmrolnr: 5 Fotonr.: 170-0135; Negatief/ zwart-wit, Kleinbeeld
  - Filmrolnr: 5 Fotonr.: 170-0136; Negatief/ zwart-wit, Kleinbeeld
  - Filmrolnr: 5 Fotonr.: 170-0137; Negatief/ zwart-wit, Kleinbeeld
  - Filmrolnr: 5 Fotonr.: 170-0138; Negatief/ zwart-wit, Kleinbeeld
  - Filmrolnr: 5 Fotonr.: 170-0139; Negatief/ zwart-wit, Kleinbeeld
  - Filmrolnr: 5 Fotonr.: 170-0140; Negatief/ zwart-wit, Kleinbeeld
  - Filmrolnr: 5 Fotonr.: 170-0141; Negatief/ zwart-wit, Kleinbeeld
  - Filmrolnr: 5 Fotonr.: 170-0142; Negatief/ zwart-wit, Kleinbeeld
  - Filmrolnr: 5 Fotonr.: 170-0143; Negatief/ zwart-wit, Kleinbeeld
  - Filmrolnr: 5 Fotonr.: 170-0144; Negatief/ zwart-wit, Kleinbeeld
  - Filmrolnr: 5 Fotonr.: 170-0145; Negatief/ zwart-wit, Kleinbeeld
  - Filmrolnr: 5 Fotonr.: 170-0146; Negatief/ zwart-wit, Kleinbeeld
  - Filmrolnr: 6 Fotonr.: 170-0147; Negatief/ zwart-wit, Kleinbeeld
  - Filmrolnr: 6 Fotonr.: 170-0148; Negatief/ zwart-wit, Kleinbeeld
  - Filmrolnr: 6 Fotonr.: 170-0149; Negatief/ zwart-wit, Kleinbeeld
  - Filmrolnr: 6 Fotonr.: 170-0150; Negatief/ zwart-wit, Kleinbeeld
  - Filmrolnr: 6 Fotonr.: 170-0151; Negatief/ zwart-wit, Kleinbeeld
  - Filmrolnr: 6 Fotonr.: 170-0152; Negatief/ zwart-wit, Kleinbeeld
  - Filmrolnr: 6 Fotonr.: 170-0153; Negatief/ zwart-wit, Kleinbeeld
  - Filmrolnr: 6 Fotonr.: 170-0154; Negatief/ zwart-wit, Kleinbeeld
  - Filmrolnr: 6 Fotonr.: 170-0155; Negatief/ zwart-wit, Kleinbeeld
  - Filmrolnr: 6 Fotonr.: 170-0156; Negatief/ zwart-wit, Kleinbeeld
  - Filmrolnr: 6 Fotonr.: 170-0157; Negatief/ zwart-wit, Kleinbeeld
  - Filmrolnr: 6 Fotonr.: 170-0158; Negatief/ zwart-wit, Kleinbeeld
  - Filmrolnr: 6 Fotonr.: 170-0159; Negatief/ zwart-wit, Kleinbeeld
  - Filmrolnr: 6 Fotonr.: 170-0160; Negatief/ zwart-wit, Kleinbeeld
  - Filmrolnr: 6 Fotonr.: 170-0161; Negatief/ zwart-wit, Kleinbeeld
  - Filmrolnr: 6 Fotonr.: 170-0162; Negatief/ zwart-wit, Kleinbeeld
  - Filmrolnr: 6 Fotonr.: 170-0163; Negatief/ zwart-wit, Kleinbeeld
  - Filmrolnr: 6 Fotonr.: 170-0164; Negatief/ zwart-wit, Kleinbeeld
  - Filmrolnr: 6 Fotonr.: 170-0165; Negatief/ zwart-wit, Kleinbeeld
  - Filmrolnr: 6 Fotonr.: 170-0166; Negatief/ zwart-wit, Kleinbeeld
  - Filmrolnr: 6 Fotonr.: 170-0167; Negatief/ zwart-wit, Kleinbeeld
  - Filmrolnr: 6 Fotonr.: 170-0168; Negatief/ zwart-wit, Kleinbeeld
  - Filmrolnr: 6 Fotonr.: 170-0169; Negatief/ zwart-wit, Kleinbeeld
  - Filmrolnr: 6 Fotonr.: 170-0170; Negatief/ zwart-wit, Kleinbeeld
  - Filmrolnr: 6 Fotonr.: 170-0171; Negatief/ zwart-wit, Kleinbeeld
  - Filmrolnr: 7 Fotonr.: 170-0172; Negatief/ zwart-wit, Kleinbeeld
  - Filmrolnr: 7 Fotonr.: 170-0173; Negatief/ zwart-wit, Kleinbeeld
  - Filmrolnr: 7 Fotonr.: 170-0174; Negatief/ zwart-wit, Kleinbeeld
  - Filmrolnr: 7 Fotonr.: 170-0175; Negatief/ zwart-wit, Kleinbeeld
  - Filmrolnr: 7 Fotonr.: 170-0176; Negatief/ zwart-wit, Kleinbeeld
  - Filmrolnr: 7 Fotonr.: 170-0177; Negatief/ zwart-wit, Kleinbeeld
  - Filmrolnr: 7 Fotonr.: 170-0178; Negatief/ zwart-wit, Kleinbeeld
  - Filmrolnr: 7 Fotonr.: 170-0179; Negatief/ zwart-wit, Kleinbeeld
  - Filmrolnr: 7 Fotonr.: 170-0180; Negatief/ zwart-wit, Kleinbeeld
  - Filmrolnr: 7 Fotonr.: 170-0181; Negatief/ zwart-wit, Kleinbeeld
  - Filmrolnr: 7 Fotonr.: 170-0182; Negatief/ zwart-wit, Kleinbeeld
  - Filmrolnr: 7 Fotonr.: 170-0183; Negatief/ zwart-wit, Kleinbeeld
  - Filmrolnr: 7 Fotonr.: 170-0184; Negatief/ zwart-wit, Kleinbeeld
  - Filmrolnr: 7 Fotonr.: 170-0185; Negatief/ zwart-wit, Kleinbeeld
  - Filmrolnr: 7 Fotonr.: 170-0186; Negatief/ zwart-wit, Kleinbeeld
  - Filmrolnr: 7 Fotonr.: 170-0187; Negatief/ zwart-wit, Kleinbeeld
  - Filmrolnr: 7 Fotonr.: 170-0188; Negatief/ zwart-wit, Kleinbeeld
  - Filmrolnr: 7 Fotonr.: 170-0189; Negatief/ zwart-wit, Kleinbeeld
  - Filmrolnr: 7 Fotonr.: 170-0190; Negatief/ zwart-wit, Kleinbeeld
  - Filmrolnr: 7 Fotonr.: 170-0191; Negatief/ zwart-wit, Kleinbeeld
  - Filmrolnr: 7 Fotonr.: 170-0192; Negatief/ zwart-wit, Kleinbeeld
  - Filmrolnr: 7 Fotonr.: 170-0193; Negatief/ zwart-wit, Kleinbeeld
  - Filmrolnr: 7 Fotonr.: 170-0194; Negatief/ zwart-wit, Kleinbeeld
  - Filmrolnr: 7 Fotonr.: 170-0195; Negatief/ zwart-wit, Kleinbeeld
  - Filmrolnr: 7 Fotonr.: 170-0196; Negatief/ zwart-wit, Kleinbeeld
  - Filmrolnr: 7 Fotonr.: 170-0197; Negatief/ zwart-wit, Kleinbeeld
  - Filmrolnr: 7 Fotonr.: 170-0198; Negatief/ zwart-wit, Kleinbeeld
  - Filmrolnr: 7 Fotonr.: 170-0199; Negatief/ zwart-wit, Kleinbeeld
  - Filmrolnr: 7 Fotonr.: 170-0200; Negatief/ zwart-wit, Kleinbeeld
  - Filmrolnr: 7 Fotonr.: 170-0201; Negatief/ zwart-wit, Kleinbeeld
  - Filmrolnr: 7 Fotonr.: 170-0202; Negatief/ zwart-wit, Kleinbeeld
  - Filmrolnr: 7 Fotonr.: 170-0203; Negatief/ zwart-wit, Kleinbeeld
  - Filmrolnr: 7 Fotonr.: 170-0204; Negatief/ zwart-wit, Kleinbeeld
  - Filmrolnr: 7 Fotonr.: 170-0205; Negatief/ zwart-wit, Kleinbeeld
  - Filmrolnr: 8 Fotonr.: 170-0207; Negatief/ zwart-wit, Kleinbeeld
  - Filmrolnr: 8 Fotonr.: 170-0208; Negatief/ zwart-wit, Kleinbeeld
  - Filmrolnr: 8 Fotonr.: 170-0209; Negatief/ zwart-wit, Kleinbeeld
  - Filmrolnr: 8 Fotonr.: 170-0210; Negatief/ zwart-wit, Kleinbeeld
  - Filmrolnr: 8 Fotonr.: 170-0211; Negatief/ zwart-wit, Kleinbeeld
  - Filmrolnr: 8 Fotonr.: 170-0212; Negatief/ zwart-wit, Kleinbeeld
  - Filmrolnr: 8 Fotonr.: 170-0213; Negatief/ zwart-wit, Kleinbeeld
  - Filmrolnr: 8 Fotonr.: 170-0214; Negatief/ zwart-wit, Kleinbeeld
  - Filmrolnr: 8 Fotonr.: 170-0215; Negatief/ zwart-wit, Kleinbeeld
  - Filmrolnr: 8 Fotonr.: 170-0216; Negatief/ zwart-wit, Kleinbeeld
  - Filmrolnr: 8 Fotonr.: 170-0217; Negatief/ zwart-wit, Kleinbeeld
  - Filmrolnr: 8 Fotonr.: 170-0218; Negatief/ zwart-wit, Kleinbeeld
  - Filmrolnr: 8 Fotonr.: 170-0219; Negatief/ zwart-wit, Kleinbeeld
  - Filmrolnr: 8 Fotonr.: 170-0220; Negatief/ zwart-wit, Kleinbeeld
  - Filmrolnr: 8 Fotonr.: 170-0221; Negatief/ zwart-wit, Kleinbeeld
  - Filmrolnr: 8 Fotonr.: 170-0222; Negatief/ zwart-wit, Kleinbeeld
  - Filmrolnr: 8 Fotonr.: 170-0223; Negatief/ zwart-wit, Kleinbeeld
  - Filmrolnr: 8 Fotonr.: 170-0224; Negatief/ zwart-wit, Kleinbeeld
  - Filmrolnr: 8 Fotonr.: 170-0225; Negatief/ zwart-wit, Kleinbeeld
  - Filmrolnr: 8 Fotonr.: 170-0226; Negatief/ zwart-wit, Kleinbeeld
  - Filmrolnr: 8 Fotonr.: 170-0227; Negatief/ zwart-wit, Kleinbeeld
  - Filmrolnr: 8 Fotonr.: 170-0228; Negatief/ zwart-wit, Kleinbeeld
  - Filmrolnr: 8 Fotonr.: 170-0229; Negatief/ zwart-wit, Kleinbeeld
  - Filmrolnr: 8 Fotonr.: 170-0230; Negatief/ zwart-wit, Kleinbeeld
  - Filmrolnr: 8 Fotonr.: 170-0231; Negatief/ zwart-wit, Kleinbeeld
  - Filmrolnr: 8 Fotonr.: 170-0232; Negatief/ zwart-wit, Kleinbeeld
  - Filmrolnr: 8 Fotonr.: 170-0233; Negatief/ zwart-wit, Kleinbeeld
  - Filmrolnr: 8 Fotonr.: 170-0234; Negatief/ zwart-wit, Kleinbeeld
  - Filmrolnr: 8 Fotonr.: 170-0235; Negatief/ zwart-wit, Kleinbeeld
  - Filmrolnr: 8 Fotonr.: 170-0236; Negatief/ zwart-wit, Kleinbeeld
  - Filmrolnr: 8 Fotonr.: 170-0237; Negatief/ zwart-wit, Kleinbeeld
  - Filmrolnr: 8 Fotonr.: 170-0238; Negatief/ zwart-wit, Kleinbeeld
  - Filmrolnr: 8 Fotonr.: 170-0239; Negatief/ zwart-wit, Kleinbeeld
  - Filmrolnr: 8 Fotonr.: 170-0240; Negatief/ zwart-wit, Kleinbeeld
  - Filmrolnr: 9 Fotonr.: 170-0241; Negatief/ zwart-wit, Kleinbeeld
  - Filmrolnr: 9 Fotonr.: 170-0242; Negatief/ zwart-wit, Kleinbeeld
  - Filmrolnr: 9 Fotonr.: 170-0243; Negatief/ zwart-wit, Kleinbeeld
  - Filmrolnr: 9 Fotonr.: 170-0244; Negatief/ zwart-wit, Kleinbeeld
  - Filmrolnr: 9 Fotonr.: 170-0245; Negatief/ zwart-wit, Kleinbeeld
  - Filmrolnr: 9 Fotonr.: 170-0246; Negatief/ zwart-wit, Kleinbeeld
  - Filmrolnr: 9 Fotonr.: 170-0247; Negatief/ zwart-wit, Kleinbeeld
  - Filmrolnr: 9 Fotonr.: 170-0248; Negatief/ zwart-wit, Kleinbeeld
  - Filmrolnr: 9 Fotonr.: 170-0249; Negatief/ zwart-wit, Kleinbeeld
  - Filmrolnr: 9 Fotonr.: 170-0250; Negatief/ zwart-wit, Kleinbeeld
  - Filmrolnr: 9 Fotonr.: 170-0251; Negatief/ zwart-wit, Kleinbeeld
  - Filmrolnr: 9 Fotonr.: 170-0252; Negatief/ zwart-wit, Kleinbeeld
  - Filmrolnr: 9 Fotonr.: 170-0253; Negatief/ zwart-wit, Kleinbeeld
  - Filmrolnr: 9 Fotonr.: 170-0254; Negatief/ zwart-wit, Kleinbeeld
  - Filmrolnr: 9 Fotonr.: 170-0255; Negatief/ zwart-wit, Kleinbeeld
  - Filmrolnr: 9 Fotonr.: 170-0256; Negatief/ zwart-wit, Kleinbeeld
  - Filmrolnr: 9 Fotonr.: 170-0257; Negatief/ zwart-wit, Kleinbeeld
  - Filmrolnr: 9 Fotonr.: 170-0258; Negatief/ zwart-wit, Kleinbeeld
  - Filmrolnr: 9 Fotonr.: 170-0259; Negatief/ zwart-wit, Kleinbeeld
  - Filmrolnr: 9 Fotonr.: 170-0260; Negatief/ zwart-wit, Kleinbeeld
  - Filmrolnr: 9 Fotonr.: 170-0261; Negatief/ zwart-wit, Kleinbeeld
  - Filmrolnr: 9 Fotonr.: 170-0262; Negatief/ zwart-wit, Kleinbeeld
  - Filmrolnr: 9 Fotonr.: 170-0263; Negatief/ zwart-wit, Kleinbeeld
  - Filmrolnr: 9 Fotonr.: 170-0264; Negatief/ zwart-wit, Kleinbeeld
  - Filmrolnr: 9 Fotonr.: 170-0265; Negatief/ zwart-wit, Kleinbeeld
  - Filmrolnr: 9 Fotonr.: 170-0266; Negatief/ zwart-wit, Kleinbeeld
  - Filmrolnr: 9 Fotonr.: 170-0267; Negatief/ zwart-wit, Kleinbeeld
  - Filmrolnr: 9 Fotonr.: 170-0268; Negatief/ zwart-wit, Kleinbeeld
  - Filmrolnr: 9 Fotonr.: 170-0269; Negatief/ zwart-wit, Kleinbeeld
  - Filmrolnr: 9 Fotonr.: 170-0270; Negatief/ zwart-wit, Kleinbeeld
  - Filmrolnr: 10 Fotonr.: 170-0271; Negatief/ zwart-wit, Kleinbeeld
  - Filmrolnr: 10 Fotonr.: 170-0272; Negatief/ zwart-wit, Kleinbeeld
  - Filmrolnr: 10 Fotonr.: 170-0273; Negatief/ zwart-wit, Kleinbeeld
  - Filmrolnr: 10 Fotonr.: 170-0274; Negatief/ zwart-wit, Kleinbeeld
  - Filmrolnr: 10 Fotonr.: 170-0275; Negatief/ zwart-wit, Kleinbeeld
  - Filmrolnr: 10 Fotonr.: 170-0276; Negatief/ zwart-wit, Kleinbeeld
  - Filmrolnr: 10 Fotonr.: 170-0277; Negatief/ zwart-wit, Kleinbeeld
  - Filmrolnr: 10 Fotonr.: 170-0278; Negatief/ zwart-wit, Kleinbeeld
  - Filmrolnr: 10 Fotonr.: 170-0279; Negatief/ zwart-wit, Kleinbeeld
  - Filmrolnr: 10 Fotonr.: 170-0280; Negatief/ zwart-wit, Kleinbeeld
  - Filmrolnr: 10 Fotonr.: 170-0281; Negatief/ zwart-wit, Kleinbeeld
  - Filmrolnr: 10 Fotonr.: 170-0282; Negatief/ zwart-wit, Kleinbeeld
  - Filmrolnr: 10 Fotonr.: 170-0283; Negatief/ zwart-wit, Kleinbeeld
  - Filmrolnr: 10 Fotonr.: 170-0284; Negatief/ zwart-wit, Kleinbeeld
  - Filmrolnr: 10 Fotonr.: 170-0285; Negatief/ zwart-wit, Kleinbeeld
  - Filmrolnr: 10 Fotonr.: 170-0286; Negatief/ zwart-wit, Kleinbeeld
  - Filmrolnr: 10 Fotonr.: 170-0287; Negatief/ zwart-wit, Kleinbeeld
  - Filmrolnr: 10 Fotonr.: 170-0288; Negatief/ zwart-wit, Kleinbeeld
  - Filmrolnr: 10 Fotonr.: 170-0289; Negatief/ zwart-wit, Kleinbeeld
  - Filmrolnr: 10 Fotonr.: 170-0290; Negatief/ zwart-wit, Kleinbeeld
  - Filmrolnr: 10 Fotonr.: 170-0291; Negatief/ zwart-wit, Kleinbeeld
  - Filmrolnr: 10 Fotonr.: 170-0292; Negatief/ zwart-wit, Kleinbeeld
  - Filmrolnr: 10 Fotonr.: 170-0293; Negatief/ zwart-wit, Kleinbeeld
  - Filmrolnr: 10 Fotonr.: 170-0294; Negatief/ zwart-wit, Kleinbeeld
  - Filmrolnr: 10 Fotonr.: 170-0295; Negatief/ zwart-wit, Kleinbeeld
  - Filmrolnr: 10 Fotonr.: 170-0296; Negatief/ zwart-wit, Kleinbeeld
  - Filmrolnr: 10 Fotonr.: 170-0297; Negatief/ zwart-wit, Kleinbeeld
  - Filmrolnr: 10 Fotonr.: 170-0298; Negatief/ zwart-wit, Kleinbeeld
  - Filmrolnr: 10 Fotonr.: 170-0299; Negatief/ zwart-wit, Kleinbeeld
  - Filmrolnr: 10 Fotonr.: 170-0300; Negatief/ zwart-wit, Kleinbeeld
  - Filmrolnr: 10 Fotonr.: 170-0301; Negatief/ zwart-wit, Kleinbeeld
  - Filmrolnr: 11 Fotonr.: 170-0302; Negatief/ zwart-wit, Kleinbeeld
  - Filmrolnr: 11 Fotonr.: 170-0303; Negatief/ zwart-wit, Kleinbeeld
  - Filmrolnr: 11 Fotonr.: 170-0304; Negatief/ zwart-wit, Kleinbeeld
  - Filmrolnr: 11 Fotonr.: 170-0305; Negatief/ zwart-wit, Kleinbeeld
  - Filmrolnr: 11 Fotonr.: 170-0306; Negatief/ zwart-wit, Kleinbeeld
  - Filmrolnr: 11 Fotonr.: 170-0307; Negatief/ zwart-wit, Kleinbeeld
  - Filmrolnr: 11 Fotonr.: 170-0308; Negatief/ zwart-wit, Kleinbeeld
  - Filmrolnr: 11 Fotonr.: 170-0309; Negatief/ zwart-wit, Kleinbeeld
  - Filmrolnr: 11 Fotonr.: 170-0310; Negatief/ zwart-wit, Kleinbeeld
  - Filmrolnr: 11 Fotonr.: 170-0311; Negatief/ zwart-wit, Kleinbeeld
  - Filmrolnr: 11 Fotonr.: 170-0312; Negatief/ zwart-wit, Kleinbeeld
  - Filmrolnr: 11 Fotonr.: 170-0313; Negatief/ zwart-wit, Kleinbeeld
  - Filmrolnr: 11 Fotonr.: 170-0314; Negatief/ zwart-wit, Kleinbeeld
  - Filmrolnr: 11 Fotonr.: 170-0315; Negatief/ zwart-wit, Kleinbeeld
  - Filmrolnr: 11 Fotonr.: 170-0316; Negatief/ zwart-wit, Kleinbeeld
  - Filmrolnr: 11 Fotonr.: 170-0317; Negatief/ zwart-wit, Kleinbeeld
  - Filmrolnr: 11 Fotonr.: 170-0318; Negatief/ zwart-wit, Kleinbeeld
  - Filmrolnr: 11 Fotonr.: 170-0319; Negatief/ zwart-wit, Kleinbeeld
  - Filmrolnr: 11 Fotonr.: 170-0320; Negatief/ zwart-wit, Kleinbeeld
  - Filmrolnr: 11 Fotonr.: 170-0321; Negatief/ zwart-wit, Kleinbeeld
  - Filmrolnr: 11 Fotonr.: 170-0322; Negatief/ zwart-wit, Kleinbeeld
  - Filmrolnr: 11 Fotonr.: 170-0323; Negatief/ zwart-wit, Kleinbeeld
  - Filmrolnr: 11 Fotonr.: 170-0324; Negatief/ zwart-wit, Kleinbeeld
  - Filmrolnr: 11 Fotonr.: 170-0325; Negatief/ zwart-wit, Kleinbeeld
  - Filmrolnr: 11 Fotonr.: 170-0326; Negatief/ zwart-wit, Kleinbeeld
  - Filmrolnr: 11 Fotonr.: 170-0327; Negatief/ zwart-wit, Kleinbeeld
  - Filmrolnr: 11 Fotonr.: 170-0328; Negatief/ zwart-wit, Kleinbeeld
  - Filmrolnr: 11 Fotonr.: 170-0329; Negatief/ zwart-wit, Kleinbeeld
  - Filmrolnr: 11 Fotonr.: 170-0330; Negatief/ zwart-wit, Kleinbeeld
  - Filmrolnr: 11 Fotonr.: 170-0331; Negatief/ zwart-wit, Kleinbeeld
  - Filmrolnr: 11 Fotonr.: 170-0332; Negatief/ zwart-wit, Kleinbeeld
  - Filmrolnr: 11 Fotonr.: 170-0333; Negatief/ zwart-wit, Kleinbeeld
  - Filmrolnr: 12 Fotonr.: 170-0334; Negatief/ zwart-wit, Kleinbeeld
  - Filmrolnr: 12 Fotonr.: 170-0335; Negatief/ zwart-wit, Kleinbeeld
  - Filmrolnr: 12 Fotonr.: 170-0336; Negatief/ zwart-wit, Kleinbeeld
  - Filmrolnr: 12 Fotonr.: 170-0337; Negatief/ zwart-wit, Kleinbeeld
  - Filmrolnr: 12 Fotonr.: 170-0338; Negatief/ zwart-wit, Kleinbeeld
  - Filmrolnr: 12 Fotonr.: 170-0339; Negatief/ zwart-wit, Kleinbeeld
  - Filmrolnr: 12 Fotonr.: 170-0340; Negatief/ zwart-wit, Kleinbeeld
  - Filmrolnr: 12 Fotonr.: 170-0341; Negatief/ zwart-wit, Kleinbeeld
  - Filmrolnr: 12 Fotonr.: 170-0342; Negatief/ zwart-wit, Kleinbeeld
  - Filmrolnr: 12 Fotonr.: 170-0343; Negatief/ zwart-wit, Kleinbeeld
  - Filmrolnr: 12 Fotonr.: 170-0344; Negatief/ zwart-wit, Kleinbeeld
  - Filmrolnr: 12 Fotonr.: 170-0345; Negatief/ zwart-wit, Kleinbeeld
  - Filmrolnr: 12 Fotonr.: 170-0346; Negatief/ zwart-wit, Kleinbeeld
  - Filmrolnr: 12 Fotonr.: 170-0347; Negatief/ zwart-wit, Kleinbeeld
  - Filmrolnr: 12 Fotonr.: 170-0348; Negatief/ zwart-wit, Kleinbeeld
  - Filmrolnr: 12 Fotonr.: 170-0349; Negatief/ zwart-wit, Kleinbeeld
  - Filmrolnr: 12 Fotonr.: 170-0350; Negatief/ zwart-wit, Kleinbeeld
  - Filmrolnr: 12 Fotonr.: 170-0351; Negatief/ zwart-wit, Kleinbeeld
  - Filmrolnr: 12 Fotonr.: 170-0352; Negatief/ zwart-wit, Kleinbeeld
  - Filmrolnr: 12 Fotonr.: 170-0353; Negatief/ zwart-wit, Kleinbeeld
  - Filmrolnr: 12 Fotonr.: 170-0354; Negatief/ zwart-wit, Kleinbeeld
  - Filmrolnr: 12 Fotonr.: 170-0355; Negatief/ zwart-wit, Kleinbeeld
  - Filmrolnr: 12 Fotonr.: 170-0356; Negatief/ zwart-wit, Kleinbeeld
  - Filmrolnr: 12 Fotonr.: 170-0357; Negatief/ zwart-wit, Kleinbeeld
  - Filmrolnr: 12 Fotonr.: 170-0358; Negatief/ zwart-wit, Kleinbeeld
  - Filmrolnr: 12 Fotonr.: 170-0359; Negatief/ zwart-wit, Kleinbeeld
  - Filmrolnr: 13 Fotonr.: 170-0360; Negatief/ zwart-wit, Kleinbeeld
  - Filmrolnr: 13 Fotonr.: 170-0361; Negatief/ zwart-wit, Kleinbeeld
  - Filmrolnr: 13 Fotonr.: 170-0362; Negatief/ zwart-wit, Kleinbeeld
  - Filmrolnr: 13 Fotonr.: 170-0363; Negatief/ zwart-wit, Kleinbeeld
  - Filmrolnr: 13 Fotonr.: 170-0364; Negatief/ zwart-wit, Kleinbeeld
  - Filmrolnr: 13 Fotonr.: 170-0365; Negatief/ zwart-wit, Kleinbeeld
  - Filmrolnr: 13 Fotonr.: 170-0366; Negatief/ zwart-wit, Kleinbeeld
  - Filmrolnr: 13 Fotonr.: 170-0367; Negatief/ zwart-wit, Kleinbeeld
  - Filmrolnr: 13 Fotonr.: 170-0368; Negatief/ zwart-wit, Kleinbeeld
  - Filmrolnr: 13 Fotonr.: 170-0369; Negatief/ zwart-wit, Kleinbeeld
  - Filmrolnr: 13 Fotonr.: 170-0370; Negatief/ zwart-wit, Kleinbeeld
  - Filmrolnr: 13 Fotonr.: 170-0371; Negatief/ zwart-wit, Kleinbeeld
  - Filmrolnr: 13 Fotonr.: 170-0372; Negatief/ zwart-wit, Kleinbeeld
  - Filmrolnr: 13 Fotonr.: 170-0373; Negatief/ zwart-wit, Kleinbeeld
  - Filmrolnr: 13 Fotonr.: 170-0374; Negatief/ zwart-wit, Kleinbeeld
  - Filmrolnr: 13 Fotonr.: 170-0375; Negatief/ zwart-wit, Kleinbeeld
  - Filmrolnr: 13 Fotonr.: 170-0376; Negatief/ zwart-wit, Kleinbeeld
  - Filmrolnr: 13 Fotonr.: 170-0377; Negatief/ zwart-wit, Kleinbeeld
  - Filmrolnr: 13 Fotonr.: 170-0378; Negatief/ zwart-wit, Kleinbeeld
  - Filmrolnr: 13 Fotonr.: 170-0379; Negatief/ zwart-wit, Kleinbeeld
  - Filmrolnr: 13 Fotonr.: 170-0380; Negatief/ zwart-wit, Kleinbeeld
  - Filmrolnr: 13 Fotonr.: 170-0381; Negatief/ zwart-wit, Kleinbeeld
  - Filmrolnr: 13 Fotonr.: 170-0382; Negatief/ zwart-wit, Kleinbeeld
  - Filmrolnr: 13 Fotonr.: 170-0383; Negatief/ zwart-wit, Kleinbeeld
  - Filmrolnr: 13 Fotonr.: 170-0384; Negatief/ zwart-wit, Kleinbeeld
  - Filmrolnr: 13 Fotonr.: 170-0385; Negatief/ zwart-wit, Kleinbeeld
  - Filmrolnr: 13 Fotonr.: 170-0386; Negatief/ zwart-wit, Kleinbeeld
  - Filmrolnr: 13 Fotonr.: 170-0387; Negatief/ zwart-wit, Kleinbeeld
  - Filmrolnr: 14 Fotonr.: 170-0388; Negatief/ zwart-wit, Kleinbeeld
  - Filmrolnr: 14 Fotonr.: 170-0389; Negatief/ zwart-wit, Kleinbeeld
  - Filmrolnr: 14 Fotonr.: 170-0390; Negatief/ zwart-wit, Kleinbeeld
  - Filmrolnr: 14 Fotonr.: 170-0391; Negatief/ zwart-wit, Kleinbeeld
  - Filmrolnr: 14 Fotonr.: 170-0392; Negatief/ zwart-wit, Kleinbeeld
  - Filmrolnr: 14 Fotonr.: 170-0393; Negatief/ zwart-wit, Kleinbeeld
  - Filmrolnr: 14 Fotonr.: 170-0394; Negatief/ zwart-wit, Kleinbeeld
  - Filmrolnr: 14 Fotonr.: 170-0395; Negatief/ zwart-wit, Kleinbeeld
  - Filmrolnr: 14 Fotonr.: 170-0396; Negatief/ zwart-wit, Kleinbeeld
  - Filmrolnr: 14 Fotonr.: 170-0397; Negatief/ zwart-wit, Kleinbeeld
  - Filmrolnr: 14 Fotonr.: 170-0398; Negatief/ zwart-wit, Kleinbeeld
  - Filmrolnr: 14 Fotonr.: 170-0399; Negatief/ zwart-wit, Kleinbeeld
  - Filmrolnr: 14 Fotonr.: 170-0400; Negatief/ zwart-wit, Kleinbeeld
  - Filmrolnr: 14 Fotonr.: 170-0401; Negatief/ zwart-wit, Kleinbeeld
  - Filmrolnr: 14 Fotonr.: 170-0402; Negatief/ zwart-wit, Kleinbeeld
  - Filmrolnr: 14 Fotonr.: 170-0403; Negatief/ zwart-wit, Kleinbeeld
  - Filmrolnr: 14 Fotonr.: 170-0404; Negatief/ zwart-wit, Kleinbeeld
  - Filmrolnr: 14 Fotonr.: 170-0405; Negatief/ zwart-wit, Kleinbeeld
  - Filmrolnr: 14 Fotonr.: 170-0406; Negatief/ zwart-wit, Kleinbeeld
  - Filmrolnr: 14 Fotonr.: 170-0407; Negatief/ zwart-wit, Kleinbeeld
  - Filmrolnr: 14 Fotonr.: 170-0408; Negatief/ zwart-wit, Kleinbeeld
  - Filmrolnr: 14 Fotonr.: 170-0409; Negatief/ zwart-wit, Kleinbeeld
  - Filmrolnr: 14 Fotonr.: 170-0410; Negatief/ zwart-wit, Kleinbeeld
  - Filmrolnr: 15 Fotonr.: 170-0411; Negatief/ zwart-wit, Kleinbeeld
  - Filmrolnr: 15 Fotonr.: 170-0412; Negatief/ zwart-wit, Kleinbeeld
  - Filmrolnr: 15 Fotonr.: 170-0413; Negatief/ zwart-wit, Kleinbeeld
  - Filmrolnr: 15 Fotonr.: 170-0414; Negatief/ zwart-wit, Kleinbeeld
  - Filmrolnr: 15 Fotonr.: 170-0415; Negatief/ zwart-wit, Kleinbeeld
  - Filmrolnr: 15 Fotonr.: 170-0416; Negatief/ zwart-wit, Kleinbeeld
  - Filmrolnr: 15 Fotonr.: 170-0417; Negatief/ zwart-wit, Kleinbeeld
  - Filmrolnr: 15 Fotonr.: 170-0418; Negatief/ zwart-wit, Kleinbeeld
  - Filmrolnr: 15 Fotonr.: 170-0419; Negatief/ zwart-wit, Kleinbeeld
  - Filmrolnr: 15 Fotonr.: 170-0420; Negatief/ zwart-wit, Kleinbeeld
  - Filmrolnr: 15 Fotonr.: 170-0421; Negatief/ zwart-wit, Kleinbeeld
  - Filmrolnr: 15 Fotonr.: 170-0422; Negatief/ zwart-wit, Kleinbeeld
  - Filmrolnr: 15 Fotonr.: 170-0423; Negatief/ zwart-wit, Kleinbeeld
  - Filmrolnr: 15 Fotonr.: 170-0424; Negatief/ zwart-wit, Kleinbeeld
  - Filmrolnr: 15 Fotonr.: 170-0425; Negatief/ zwart-wit, Kleinbeeld
  - Filmrolnr: 15 Fotonr.: 170-0426; Negatief/ zwart-wit, Kleinbeeld
  - Filmrolnr: 15 Fotonr.: 170-0427; Negatief/ zwart-wit, Kleinbeeld
  - Filmrolnr: 15 Fotonr.: 170-0428; Negatief/ zwart-wit, Kleinbeeld
  - Filmrolnr: 15 Fotonr.: 170-0429; Negatief/ zwart-wit, Kleinbeeld
  - Filmrolnr: 15 Fotonr.: 170-0430; Negatief/ zwart-wit, Kleinbeeld
  - Filmrolnr: 15 Fotonr.: 170-0431; Negatief/ zwart-wit, Kleinbeeld
  - Filmrolnr: 15 Fotonr.: 170-0432; Negatief/ zwart-wit, Kleinbeeld
  - Filmrolnr: 15 Fotonr.: 170-0433; Negatief/ zwart-wit, Kleinbeeld
  - Filmrolnr: 15 Fotonr.: 170-0434; Negatief/ zwart-wit, Kleinbeeld
  - Filmrolnr: 15 Fotonr.: 170-0435; Negatief/ zwart-wit, Kleinbeeld
  - Filmrolnr: 15 Fotonr.: 170-0436; Negatief/ zwart-wit, Kleinbeeld
  - Filmrolnr: 15 Fotonr.: 170-0437; Negatief/ zwart-wit, Kleinbeeld
  - Filmrolnr: 15 Fotonr.: 170-0438; Negatief/ zwart-wit, Kleinbeeld
  - Filmrolnr: 15 Fotonr.: 170-0439; Negatief/ zwart-wit, Kleinbeeld
  - Filmrolnr: 15 Fotonr.: 170-0440; Negatief/ zwart-wit, Kleinbeeld
  - Filmrolnr: 15 Fotonr.: 170-0441; Negatief/ zwart-wit, Kleinbeeld
  - Filmrolnr: 15 Fotonr.: 170-0442; Negatief/ zwart-wit, Kleinbeeld
  - Filmrolnr: 15 Fotonr.: 170-0443; Negatief/ zwart-wit, Kleinbeeld
  - Filmrolnr: 15 Fotonr.: 170-0444; Negatief/ zwart-wit, Kleinbeeld
  - Filmrolnr: 15 Fotonr.: 170-0445; Negatief/ zwart-wit, Kleinbeeld
  - Filmrolnr: 15 Fotonr.: 170-0446; Negatief/ zwart-wit, Kleinbeeld
  - Filmrolnr: 15 Fotonr.: 170-0447; Negatief/ zwart-wit, Kleinbeeld
  - Filmrolnr: 15 Fotonr.: 170-0448; Negatief/ zwart-wit, Kleinbeeld
  - Filmrolnr: 16 Fotonr.: 170-0449; Negatief/ zwart-wit, Kleinbeeld
  - Filmrolnr: 16 Fotonr.: 170-0450; Negatief/ zwart-wit, Kleinbeeld
  - Filmrolnr: 16 Fotonr.: 170-0451; Negatief/ zwart-wit, Kleinbeeld